JULIETTE CHRISTAIN in

Développeuse Web en alternance d'un an, rythme à définir avec l'entreprise

06 66 12 45 11 · juliette.chri@gmail.com 4 rue des Trois frères, Paris 18^e · 28 ans · Permis B

Après plus de trois ans en tant que chargée de projets dans des structures culturelles, j'ai décidé d'utiliser ma créativité dans d'autres domaines et de me réorienter avec un poste de développeuse web en alternance.



Langages de programmation

HTML 5

•••••

CSS 3

 $\bullet \bullet \bullet \bullet \circ \circ$

Javascript

00000

Logiciels et outils

Outils de développement

Visual Studio Code, Prettier, Live server, Git, Github Desktop, Bash, Sass, Keyframes, SEO & accessibilité

PAO

InDesign - Photoshop - Illustrator

Community management

Facebook, Twitter, Mailchimp, LinkedIn, Instagram, Snapchat, Tik Tok, Myspace

Compétences linguistiques

Anglais - C2 Proficient

Italien - B2 Niveau intermédiaire

Qualités personnelles

Persévérance
Adaptabilité
Créativité
Force de proposition
Esprit d'équipe

Références - sites web



Profil Github

FORMATION

2020-2021 OpenClassrooms - Développeur Web - Diplôme RNCP niveau 5

Assembler les pages en HTML5 et CSS3 à partir de

maquettes graphiques Créer une interface responsive et animée avec flexbox

Respecter les normes W3C Assurer la compatibilité avec les différents navigateurs

Assurer la compatibilité avec les différents navigateurs Utiliser le système de gestion de versions Git

2012-2016 Diplôme de « Sciences Po Aix » - Sciences-Po Aix (IEP) Mention Bien - *Aix-en-Provence*

1 année en Angleterre à *University of Birmingham* M2 « Management des Organisations et Manifestations culturelles » Mention Bien - IMPGT - Aix-en-Provence

2010-2012 Classe préparatoire École Normale Supérieure (ENS)

- Khâgne/Hypokhâgne - Spécialité Histoire de l'art -CPGE Blanche de Castille - Le Chesnay

EXPÉRIENCE

2016-2019 Administratrice de l'association culturelle

Amis de Saint-Victor

Programmation Saison culturelle diversifiée (concerts,

conférences, expositions, ateliers, visites animées), élaboration des contrats.

Communication Stratégie de communication, création

d'une identité visuelle sur les supports de communication (*print* & *web*).

Production Saisons de 30 concerts, 5 expositions, 10

conférences, 10 ateliers jeune public Obtention de nouvelles subventions et de mécénat, management des équipes

techniques, respect des *deadlines*.

2016-2019 Chargée de projets de l'association Marseille Concerts

Production de concerts au Théâtre National de le Criée et dans les Musées de la Ville de Marseille

BÉNÉVOLATS & CENTRES D'INTÉRÊT

2016 Production d'un festival de Street art « Légendes Urbaines » & secrétaire de l'association La rue est vers l'art - Aix-en-Provence

2015 Fouille archéologique d'une nécropole - Squilacium



Photographie et vidéo

Compte flickr • & vimeo •



Histoire de l'art

Auditrice libre à l'École du Louvre



Voyages backpack Iran, Chine, Inde,

an, Chine, Inde, USA, Europe